【裁判字號】    99,審易,703
【裁判日期】    991109
【裁判案由】    違反毒品危害防制條例
【裁判全文】
臺灣新竹地方法院刑事判決            99年度審易字第703 號
公  訴  人  臺灣新竹地方法院檢察署檢察官
被      告  余賢智
上列被告因違反毒品危害防制條例案件，經檢察官提起公訴（99
年度毒偵字第1643號），本院改依簡式審判程序判決如下：
    主  文
余賢智施用第二級毒品，累犯，處有期徒刑玖月。
    事實及理由
壹、構成犯罪事實：
一、余賢智前(1)於民國92年1 月間，因竊盜等案件，經本院以93
    年度易字第203 號判決，分別判處有期徒刑1 年、6 月，並
    經定應執行刑為有期徒刑1 年5 月確定。(2)又於92年5 月間
    ，因恐嚇案件，經本院以94年度易緝字第24號判決，判處有
    期徒刑4 月確定。(3)又於93年5 月間，因偽造文書案件，經
    本院以93年度易字第470 號判決，判處有期徒刑6 月確定。
    上開(1)(2)(3)案件，經本院以94年度聲字第911 號裁定，經定
    應執行刑為有期徒刑2 年確定。(4)又於94年6 月間，因違反
    毒品危害防制條例案件，經本院以94年度易字第457 號判決
    ，判處有期徒刑9 月確定；嗣因減刑條例實施，經減為有期
    徒刑4 月又15日確定。前開(1)(2)(3)(4)案件接續執行，於94年
    5 月7 日入監執行，嗣於96年6 月20日縮短刑期假釋付保護
    管束出監，而於96年7 月16日保護管束期滿假釋未經撤銷視
    為執行完畢。
二、余賢智前於88年10月間，因施用毒品案件，經本院以88年
    度毒聲字第2218號裁定送觀察、勒戒後，因認無繼續施用毒
    品傾向，於88年11月11日出所執行完畢，並經臺灣新竹地方
    法院檢察署檢察官於88年11月15日，以88年度毒偵字第708
    號為不起訴處分確定。又於89年4 月間，因施用毒品案件
    ，經本院以89年度毒聲字第1160號裁定送觀察、勒戒後，因
    認有繼續施用毒品傾向，再經本院以89年度毒聲字第1474號
    裁定令入戒治處所施以強制戒治1 年，嗣其強制戒治執行滿
    3 月後，經戒治處所認無繼續戒治之必要，復經本院以90年
    度毒聲字第163 號裁定停止戒治，於90年3 月23日因停止其
    處分出監，所餘戒治期間付保護管束，旋其停止戒治所餘戒
    治期間於90年5 月28日屆滿，因期滿未經撤銷，視為強制戒
    治期滿執行完畢；刑責部分，亦經本院以89年度竹東簡字第
    107 號判決，判處有期徒刑6 月確定。又於94年6 月間，
    因施用第二級毒品案件，經本院以94年度易字第457 號判決
    ，判處有期徒刑9 月確定。
三、詎余賢智竟不知警惕於前開強制戒治處分執行完畢釋放後，
    「5 年內再犯」施用毒品案件，並經法院判處罪刑確定後，
    復基於施用第二級毒品甲基安非他命的犯罪意思，於99年4
    月13日下午6 時許，在其位於新竹縣竹東鎮○○路351 號之
    住處內，以將甲基安非他命置於玻璃球吸食器內，再以火燒
    烤，吸其煙霧之方式，施用第二級毒品甲基安非他命1 次。
    嗣於99年4 月14日晚上11時45分許，因另案通緝為警逮捕到
    案，並於99年4 月15日凌晨1 時20分許，經警採集其尿液送
    驗結果，呈安非他命、甲基安非他命陽性反應，始悉上情。
四、案經新竹縣政府警察局移送臺灣新竹地方法院檢察署檢察官
    偵查起訴。
貳、認定犯罪事實所根據的證據及理由：
一、被告余賢智於警局詢問時、本院準備程序及簡式審判程序訊
    問時之自白（見本偵查卷第4至6頁、本院卷第22至25頁）。
二、新竹縣政府警察局毒品犯罪嫌疑人尿液採驗作業管制紀錄表
    、詮昕科技股份有限公司於99年4 月28日出具之編號為0000
    0000之濫用藥物尿液檢驗報告各1 份（見本偵查卷第7 至8
    頁）。
三、臺灣高等法院被告前案紀錄表、刑案資料查註紀錄表、全國
    施用毒品案件紀錄表、受觀察勒戒人毒品及前科紀錄簡列表
    、被告矯正簡表各1 份在卷可稽。
、論罪科刑的理由：
一、論罪：
（一）被告余賢智所為，係犯毒品危害防制條例第10條第2 項之
      施用第二級毒品罪。被告施用前持有第二級毒品之低度行
      為為施用第二級毒品之高度行為所吸收，不另論罪。
（二）累犯：被告有如構成犯罪事實欄一所示有期徒刑執行完畢
      之前科，有臺灣高等法院被告前案紀錄表1 份附卷可稽，
      其於有期徒刑執行完畢5 年內故意再犯本件有期徒刑以上
      之罪，為累犯，應依刑法第47條第1 項之規定加重其刑。
二、科刑：審酌被告素行不良，經施以觀察勒戒及強制戒治處分
    後，本次又再度施用足以導致精神障礙及生命危險之成癮性
    毒品，其前經施以觀察勒戒及強制戒治仍無法使其戒斷毒癮
    ，足見其缺乏拒用毒品之決心，兼以施用毒品所生危害以自
    戕健康為主，及其施用次數，犯罪後坦白承認犯行等一切情
    狀，量處如主文所示之刑，以示懲儆。又被告犯罪後態度良
    好，偵審期間均坦承不諱，並配合將程序改為簡式審判程序
    以促進訴訟，對於「妥速審判」所要求之促進訴訟功能頗有
    助益，本院認為量處前揭刑度，已可罰當其責，蒞庭之公訴
    檢察官針對本件犯行具體求刑被告有期徒刑11月，尚嫌過重
    ，併此敘明。
肆、適用法律依據：
一、程序法方面：刑事訴訟法第284 條之1 、第273 條之1 第1
    項、第299 條第1 項前段。
二、實體法方面：毒品危害防制條例第10條第2 項，刑法第11條
    前段、第47條第1 項，判決如主文。
本案經檢察官陳中順到庭執行職務。
中    華    民    國    99    年    11    月    9     日
                    刑事第九庭  法  官       邱忠義
以上正本證明與原本無異。
如不服本判決，應於判決送達後10日內向本院提出上訴書狀。上
訴書狀應敘述具體理由，未敘述上訴理由者，應於上訴期間屆滿
後20日內補提理由書狀於本院（均須按他造當事人之人數附繕本
）「切勿逕送上級法院」。
中    華    民    國    99    年    11    月    9     日
                                書記官       王思穎
附錄本案論罪科刑實體法條全文：
毒品危害防制條例第10條第2 項：
施用第二級毒品者，處3 年以下有期徒刑。

司法院資訊處製作；財團法人民間司法改革基金會備份。
